Config:
  hfst:
    Gen: ../../../src/generator-gt-norm.hfst
    Morph: ../../../src/analyser-gt-norm.hfst
  xerox:
    Gen: ../../../src/generator-gt-norm.xfst
    Morph: ../../../src/analyser-gt-norm.xfst
    App: lookup

Tests:



# todo:
# Proofread the gold standard (below)
# Then: run analyser, then correct.


  Noun - kuld: # Noun (38) kuld 'eng /est /fin' - full paradigm
     kuld+N+Sg+Nom: kuld
     kuld+N+Sg+Gen: kulla
     kuld+N+Sg+Par: kulda
     kuld+N+Sg+Ill: kulda
     kuld+N+Pl+Gen: kuldõ
     kuld+N+Pl+Par: kuldõ
     kuld+N+Pl+Ill: [kuldõhe, kuldõ]
     kuld+N+Pl+All: kullõlõ

